nl: Spinnewiel rem-/spanningssysteem type: Dubbele aandrijving; Elektronische rem/spanning; Ierse spanning (spoelgedreven); Magnetische spanning; Schotse spanning (vluchtgedreven); Overige
th: ระบบเบรก/แรงตึงแบบล้อหมุน: ขับเคลื่อนคู่; เบรก/ความตึงแบบอิเล็กทรอนิกส์; ความตึงแบบไอริช (กระสวยนำ); ความตึงแม่เหล็ก; ความตึงแบบสก็อต (ฟลายเออร์นำ); อื่นๆ
pt-BR: Roda de fiar freio/tensão sistema tipo: Acionamento duplo; Freio/tensão eletrônico; Tensão irlandesa (acionada pela bobina); Tensão magnética; Tensão escocesa (acionada pelo flyer); Outros
lt-LT: Verpimo ratelio stabdžių / įtempimo sistemos tipas: Dviguba pavara; Elektroninis stabdys / įtempimas; Airiškas įtempimas (vedamas ritės); Magnetinis įtempimas; Škotiškas įtempimas (vedamas skraidyklės); Kita
zh-CN: 纺车制动/张紧系统类型: 双驱动; 电子制动/张力; 爱尔兰张力（筒管主导）; 磁性张力; 苏格兰张力（锭翼主导）; 其他
sv: Typ av broms-/spänningssystem för spinnrock: Dubbeldrift; Elektronisk broms/spänning; Irisk spänning (spolledd); Magnetisk spänning; Skotsk spänning (vingledd); Annat
ru: Тип тормозной системы или системы натяжения прялки: Двойной привод; Электронный тормоз/натяжение; Ирландское натяжение (ведущая катушка); Магнитное натяжение; Шотландское натяжение (ведущая рогулька); Другое
tr: Eğirme çarkı fren/gerilim sistemi tipi: Çift tahrikli; Elektronik fren/gerginlik; İrlanda tipi gerginlik (masura tahrikli); Manyetik gerginlik; İskoç tipi gerginlik (kelebek tahrikli); Diğer
nb: Bremse-/spenningssystemtype for spinnhjul: Dobbelt drivbånd; Elektronisk brems/spenning; Irsk stramming (spoledrevet); Magnetisk stramming; Skotsk stramming (vingedrevet); Annet
fi: Rukin jarru-/kiristysjärjestelmän tyyppi: Kaksoisveto; Elektroninen jarru/kiristys; Irlantilainen jarru (rullavetoinen); Magneettinen kiristys; Skottilainen jarru (lyhtyvetoinen); Muu
sl-SI: Vrsta zavore/napenjalnega sistema za vrtenje kolesa: Dvojni pogon; Elektronska zavora/napetost; Irska napetost (vodenje prek vretena); Magnetna napetost; Škotska napetost (vodenje prek krilca); Drugo
cs: Typ brzdy/napínacího systému kolovratu: Dvojitý pohon; Elektronická brzda/napětí; Irské napínání (poháněná cívka); Magnetické napínání; Skotské napínání (poháněné křídlo); Jiné
pl: Typ układu hamulcowego/napinającego kołowrotka: Podwójny napęd; Elektroniczny hamulec/naciąg; Naciąg irlandzki (z prowadzeniem szpuli); Naciąg magnetyczny; Naciąg szkocki (z prowadzeniem skrzydełka); Inne
hu: Forgó kerék fék/feszítő rendszer típusa: Kettős hajtású; Elektronikus fék/feszítés; Ír feszítés (orsóvezérelt); Mágneses feszítés; Skót feszítés (szárnyvezérelt); Egyéb
ko: 회전 휠 브레이크/장력 시스템 유형: 더블 드라이브; 전자식 브레이크/텐션; 아일랜드 텐션(보빈 주도형); 마그네틱 텐션; 스카치 텐션(플라이어 주도형); 기타
it: Tipo di sistema di freno/tensione dell’arcolaio: Doppia trazione; Freno/tensione elettronici; Tensione irlandese (guidata dalla bobina); Tensione magnetica; Tensione scozzese (guidata dall'aletta); Altro
zh-TW: 紡車煞車/張力系統類型: 雙驅動; 電子煞車/張力; 愛爾蘭張力 (線軸主導); 磁性張力; 蘇格蘭張力 (紡翼主導); 其他
ro-RO: Tip de sistem de frânare/tensionare a roții de tors: Acționare dublă; Frână/tensiune electronică; Tensiune irlandeză (conduce bobina); Tensiune magnetică; Tensiune scoțiană (conduce flyer-ul); Altele
el: Τύπος συστήματος φρένου/τάσης τροχού γνεσίματος: Διπλός ιμάντας; Ηλεκτρονικό φρένο/τάση; Ιρλανδική τάση (από το μασούρι); Μαγνητική τάση; Σκωτσέζικη τάση (από την πτερωτή); Άλλο
bg-BG: Тип на спирачната/напрегателната система на въртящото се колело: Двойно задвижване; Електронна спирачка/обтягане; Ирландско обтягане (водено от калерчето); Магнитно обтягане; Шотландско обтягане (водено от флаера); Друго
en: Spinning wheel brake/tension system type: Double drive; Electronic brake/tension; Irish tension (bobbin-led); Magnetic tension; Scotch tension (flyer-led); Other
fr: Type de système de freinage ou de tension du rouet: Double entraînement; Frein/tension électronique; Tension irlandaise (entraînée par la bobine); Tension magnétique; Tension écossaise (entraînée par l’épinglier); Autre
ja: 紡ぎ車ブレーキ/張力システムタイプ: ダブルドライブ; 電子ブレーキ/テンション; アイリッシュテンション (ボビンリード); マグネットテンション; スコッチテンション (フライヤーリード); その他
de: Typ des Brems-/Spannsystems des Spinnrads: Doppelantrieb; Elektronische Bremse/Spannung; Irische Bremse (spulengeführt); Magnetische Spannung; Schottische Bremse (flügelgeführt); Sonstige
sk-SK: Typ brzdového/napínacieho systému kolovrátku: Dvojitý pohon; Elektronická brzda/napínanie; Írske napínanie (brzdená cievka); Magnetické napínanie; Škótske napínanie (brzdené krídlo); Iné
es: Tipo de sistema de freno/tensión de rueda giratoria: Tracción doble; Freno/tensión electrónica; Tensión irlandesa (guiada por bobina); Tensión magnética; Tensión escocesa (guiada por aleta); Otro
da: Bremse-/spændingssystemtype for spinderok: Dobbelttræk; Elektronisk bremse/spænding; Irsk spænding (spolestyret); Magnetisk spænding; Skotsk spænding (vingestyret); Andet
vi: Loại hệ thống phanh/căng của bánh xe quay: Dẫn động kép; Phanh/độ căng điện tử; Độ căng kiểu Ireland (ống chỉ dẫn động); Độ căng từ tính; Độ căng kiểu Scotland (guồng quay dẫn động); Khác
pt-PT: Tipo de sistema de travão/tensão da roda giratória: Acionamento duplo; Travão/tensão eletrónica; Tensão irlandesa (conduzida pela bobina); Tensão magnética; Tensão escocesa (conduzida pelo flyer); Outro
hr-HR: Vrsta kočnice kolovrata/sustava zatezanja: Dvostruki pogon; Elektronička kočnica/napetost; Irska napetost (vodilica preko špule); Magnetska napetost; Škotska napetost (vodilica preko letka); Ostalo